最高法院刑事裁定　　　　　　　一○○年度台抗字第一九一號
抗　告　人　林煜泰
上列抗告人因數罪併罰有二裁判以上定其應執行之刑案件，不服
台灣高等法院高雄分院中華民國一○○年一月十八日駁回聲明異
議之裁定（九十九年度聲字第一三五五號），提起抗告，本院裁
定如下：
    主  文
原裁定撤銷，應由台灣高等法院高雄分院更為裁定。
    理  由
本件原裁定以抗告人林煜泰聲明異議意旨，略以其前因違反毒品
危害防制條例、槍砲彈藥刀械管制條例、殺人未遂等案件，分別
經判決有期徒刑確定（詳如原裁定附表〈以下簡稱附表〉編號 1
至5）。其所犯附表編號5之罪符合定應執行刑條件，曾多次具狀
向台灣高雄地方法院檢察署檢察官請求與附表編號1至4之罪定應
執行刑，然檢察官置之不理，後又來函表示無法合併定其應執行
刑，而此攸關其假釋及累進處遇權益，是執行檢察官關於刑之執
行失當，爰依法聲明異議等語。惟抗告人於民國九十五年一月八
日因犯施用第二級毒品、持有第一級毒品等二罪經台灣高雄地方
法院於九十五年七月六日分別判處有期徒刑五月確定（即附表編
號6 ）。其在判決確定前，於九十五年五月十九日另因犯持有槍
枝罪，經台灣高雄地方法院於九十六年五月十日判處有期徒刑三
年六月，併科罰金新台幣十五萬元確定（即附表編號5 ），以上
兩罪合於刑法第五十條規定，經台灣高雄地方法院九十六年七月
十六日九十六年度聲減字第一一三○號裁定其應執行刑有期徒刑
三年八月確定。抗告人於附表編號6 判決確定之日後，再犯附表
編號1、2所示之罪，且與附表編號3、4之罪，經原審九十九年度
聲字第七一四號裁定定應執行有期徒刑十九年在案。抗告人所犯
附表編號5之罪，其犯罪時間雖在附表編號1之罪判決確定前，但
該罪既已與附表編號6 之罪裁定合併定應執行之刑確定，該附表
編號5 之罪即不得再與附表編號1至4之罪重複裁定定其應執行之
刑。檢察官未許可附表編號5 之罪與附表編號1至4之罪定其應執
行之刑，尚無違誤。因認其聲明異議為無理由，予以駁回，固非
無見。惟查，台灣高雄地方法院檢察署雖函覆抗告人以「所犯後
案之罪係在前案毒品等罪判決確定後所犯，與數罪併罰之規定不
合，所請於法無據，礙難准許。」然裁判確定前犯數罪者，併合
處罰之，刑法第五十條定有明文。抗告人所犯附表編號5 之罪，
其犯罪日期為九十五年五月十九日，判決確定之日期為九十六年
五月十日，另所犯附表編號1至4之罪之犯罪日期，均在九十六年
五月十日之前，該五罪顯合於定應執行刑之規定，台灣高雄地方
法院檢察署函復抗告人之聲請，謂所請於法無據，礙難准許，不
無可議。原裁定認檢察官執行之指揮並無違誤，駁回抗告人之聲
明異議，尚有未洽。抗告意旨執以指摘原裁定不當，非無理由，
應將原裁定撤銷，由原審法院更為適當之裁定。
據上論結，應依刑事訴訟法第四百十三條前段，裁定如主文。
中    華    民    國  一○○  年    三    月  二十四  日
                      最高法院刑事第十二庭
                          審判長法官  陳  世  淙  
                                法官  陳  東  誥  
                                法官  何  菁  莪  
                                法官  許  錦  印  
                                法官  施  俊  堯  
本件正本證明與原本無異
                                      書  記  官  
中    華    民    國  一○○  年    三    月  二十八  日
                                                       s